【裁判字號】    95,小上,18
【裁判日期】    951221
【裁判案由】    債務人異議之訴
【裁判全文】
臺灣基隆地方法院民事裁定              95年度小上字第18號
上  訴  人  甲○○
被上訴人    遠東國際商業銀行股份有限公司
法定代理人  乙○○
上列當事人間債務人異議之訴事件，上訴人對於中華民國95年11
月13日本院基隆簡易庭第一審判決（95年度基小字第2019號），
提起上訴，本院裁定如下：
    主  文
上訴駁回。
第二審訴訟費用新台幣壹仟伍佰元由上訴人負擔。
    理  由
一、按關於請求給付金錢或其他代替物或有價證券之訴訟，其標
    的金額或價額在新臺幣（下同）壹拾萬元以下者，適用小額
    程序；次按對於小額訴訟之第一審裁判之上訴，非以其違背
    法令為理由不得為之，民事訴訟法第436 條之8 第1 項、第
    436 條之24第2 項分別定有明文。又按上訴狀內應記載上訴
    理由，表明下列各款事項：一、原判決所違背之法令及其具
    體內容。二、依訴訟資料可認為原判決有違背法令之具體事
    實，觀諸民事訴訟法第436 條之25規定甚明。亦即其上訴狀
    應就第一審判決如何違背法令為具體之指摘，並揭示該法規
    之條項或其內容，若係成文法以外之法則，應揭示該法則之
    旨趣，倘為司法院解釋或最高法院之判例，則應揭示該判解
    之字號或其內容，或揭示如何當然違背法令之事實，上訴狀
    如未依此項方法表明者，即難認為已對第一審判決之違背法
    令有具體之指摘（最高法院71年度臺上字第314 號判例參照
    ）。再按上訴狀內未表明上訴理由者，上訴人應於提起上訴
    後20日內，提出理由書於原審法院，未提出者，毋庸命其補
    正，由原審法院以裁定駁回之，原法院未駁回者，第二審法
    院亦應以裁定駁回之，民事訴訟法第436 條之32第2 項準用
    同法471 條第1 項、第444 條第1 項之規定至明。
二、本件訴訟標的金額為壹拾萬元以下，原審乃依小額訴訟程序
    審理，並以上訴人所提之消滅或妨礙債權人即被上訴人請求
    之事由，係發生在執行名義成立即支付命令確定之前，而駁
    回上訴人在原審所提之債務人異議之訴，上訴人對於該小額
    訴訟第一審判決不服，於民國95年11月30日提出上訴，核其
    上訴狀所載，僅說明上訴人與訴外人山基電信股份有限公司
    所簽訂之契約，或違反消費者保護法之規定，或依民法第71
    、87條之規定，應屬無效；或上訴人得行使同時履行抗辯權
    等，而拒絕給付貸款，核均屬以原審之攻擊防禦方法做為上
    訴理由，並未具體指出原判決所認定上訴人所主張之消滅或
    妨礙債權人請求之事由皆屬支付命令確定前即取得執行名義
    成立前即已發生之事由，不符強制執行法第14條第1項債務
    人異議之訴之要件，因而駁回上訴人在原審之訴，有如何違
    背法令之情事，亦未指明原審判決依訴訟資料有何判決違背
    法令之具體事實，參諸前揭說明，自不得謂已合法表明上訴
    理由，從而，本件上訴，難認合法，並毋庸命其補正，逕以
    裁定駁回其上訴。
三、本件訴訟費用額，確定如主文所示之金額，並應由上訴人負
    擔。
四、據上論結，依民事訴訟法第436條之32第1項、第2項、第444
    條第1項前段、第436條之19第1項、第95條、第78條，裁定
    如主文。
中    華    民    國    95    年    12    月    21    日
                  民事庭審判長法  官  邱璿如
                              法  官  陳湘琳
                              法  官  徐世禎
以上正本係照原本作成。
本件裁定不得抗告。
中    華    民    國    95    年    12    月    21    日
                              書記官  賴敏慧


司法院資訊處製作；財團法人民間司法改革基金會備份。
